【裁判字號】    95,易,2705
【裁判日期】    951228
【裁判案由】    竊盜
【裁判全文】
臺灣臺中地方法院刑事判決              95年度易字第2705號
公  訴  人  臺灣臺中地方法院檢察署檢察官
被      告  乙○○
上列被告因竊盜案件，經檢察官提起公訴（95年度偵字第17822
號），本院判決如下：
    主    文
乙○○連續攜帶兇器竊盜，處有期徒刑柒月；扣案之水果刀壹支
，沒收。又攜帶兇器竊盜，未遂，處有期徒刑肆月；前開扣案之
水果刀壹支，沒收。應執行有期徒刑玖月，扣案之水果刀壹支，
沒收。
    事    實
一、乙○○與甲○○係朋友，二人分租於臺中縣豐原市○○路七
    九九巷二三三號同址但不同房間之套房居住。（一）詎乙○
    ○竟基於意圖為自己不法所有之概括犯意，自民國九十四年
    十一月間某日起至九十五年六月中旬某日止，均趁甲○○不
    在承租套房內之際，攜帶所有客觀上可供兇器使用之水果刀
    一支，在上址甲○○承租套房前，持上開水果刀撬開甲○○
    承租套房門上喇叭鎖（該門鎖尚堪使用，未達毀損程度），
    連續五次侵入甲○○前開承租套房內（侵入住宅部分，未據
    告訴），竊取甲○○所有存錢筒（撲滿）內之現金（硬幣）
    ，共約竊得新臺幣（下同）二千三百元（起訴書誤載為七百
    五十元），供己花用。（二）乙○○猶不知悔改，另於九十
    五年七月十六日下午六時三十五分（非夜間，按：該日日沒
    時間為下午六時四十三分），趁甲○○不在承租套房內之際
    ，又攜帶上開所有客觀上可供兇器使用之水果刀一支，在上
    址甲○○承租套房前，持該水果刀撬開甲○○承租套房門上
    喇叭鎖（該門鎖尚堪使用，未達毀損程度），侵入甲○○前
    開承租套房內（侵入住宅部分，未據告訴），著手搜尋財物
    欲行竊時，適甲○○返回上址承租套房發覺上情，致未得逞
    （起訴書誤載為竊得現金二千元）。嗣經甲○○報警到場處
    理，在上址扣得乙○○所有供竊盜所用之水果刀一支。
二、案經臺中縣警察局豐原分局報告臺灣臺中地方法院檢察署檢
    察官偵查起訴。
    理    由
一、上開犯罪事實，業據被告乙○○於本院審理時坦承不諱，核
    與證人即被害人甲○○於本院審理時證述如何遭竊各節大致
    相符。又證人甲○○於九十五年七月十六日之前，並未清點
    伊所有前開存錢筒中遭竊現金之金額，直到九十五年七月十
    六日當日始加以清點，發覺共遭竊走約二千三百元等情，已
    據證人甲○○於本院審理時結證在卷，參以被告於本院審理
    時供陳：其自九十四年十一月間至九十五年六月間，共五次
    竊取證人甲○○所有撲滿內現金，共約竊得二千三百元，九
    十五年七月十六日當天並沒有拿到錢等語，足認被告自九十
    四年十一月間至九十五年六月間止，連續竊盜證人甲○○前
    開存錢筒所得金錢係二千三百元，且被告於九十五年七月十
    六日當天行竊僅止於未遂階段甚明，公訴意旨認被告連續五
    次竊盜所得現金共約七百五十元及九十五年七月十六日行竊
    時，業已竊得現金二千元，均有未洽，本院乃更正如上。此
    外，並有照片二張附卷及水果刀一支扣案可稽，足徵被告乙
    ○○前開自白與事實相符，應堪採信。事證明確，被告前開
    犯行，均堪以認定，應予依法論科。
二、查被告上開事實欄一、（一）行為後，刑法第二條第一項、
    第五十一條第五款業於九十四年二月二日修正公布，並刪除
    刑法第五十六條連續犯之規定，且自九十五年七月一日起施
    行，而刑法第二條第一項之規定，係規範行為後法律變更所
    生新舊法律比較適用之準據法，於新法施行後，應適用修正
    後刑法第二條第一項之規定，為「從舊從輕」之比較。修正
    後刑法已刪除刑法第五十六條連續犯之規定，被告五次加重
    竊盜犯行，依修正前刑法本可依連續犯論以裁判上一罪，依
    修正後刑法則應數罪併罰，修正後刑法顯然不利於被告，依
    刑法第二條第一項前段規定，本案就被告上開五次竊盜部分
    ，仍應適用修正前第五十六條規定論罪科刑。又修正前刑法
    第五十一條第五款規定：數罪併罰，分別宣告其罪之刑，宣
    告多數有期徒刑者，於各刑中之最長期以上，各刑合併之刑
    期以下，定其應執行刑期。但不得逾二十年；修正後刑法第
    五十一條第五款規定：數罪併罰，分別宣告其罪之刑，宣告
    多數有期徒刑者，於各刑中之最長期以上，各刑合併之刑期
    以下，定其應執行刑期。但不得逾三十年，是修正後刑法亦
    無較有利於被告之情形，本案仍應適用修正前第五十一條第
    五款規定，定其應執行之刑。
三、按被告行竊時所攜帶之水果刀一支，質堅厚實，刀刃鋒利，
    在客觀上足對人之身體、生命構成威脅，為兇器。核被告上
    開事實欄一、（一）所為，係犯刑法第三百二十一條第一項
    第三款之攜帶兇器竊盜罪。其先後五次加重竊盜犯行，所犯
    為構成要件相同之罪名，顯係基於概括犯意為之，應依修正
    前刑法第五十六條連續犯之規定，論以攜帶兇器竊盜罪一罪
    ，並加重其刑。另核被告上開事實欄一、（二）所為，係犯
    刑法第三百二十一條第二項、第一項第三款之攜帶兇器竊盜
    未遂罪。公訴意旨認係攜帶兇器竊盜既遂罪，容有誤會，已
    如前述。被告已著手於犯罪行為之實行而不遂，為未遂犯，
    應依修正後刑法第二十五條第二項規定，按既遂犯之刑度減
    輕之。又證人甲○○前開承租套房門上喇叭鎖遭被告多次持
    水果刀撬開後，該門鎖尚堪使用，未達毀損程度乙節，業據
    證人甲○○於本院審理時證在卷，公訴意旨誤以該門鎖業遭
    毀壞，認被告前開所為，均尚構成刑法第三百二十一條第一
    項第二款之加重事由，尚有未洽。被告所犯上開連續攜帶兇
    器竊盜既遂與攜帶兇器竊盜未遂二罪，犯意各別，應予分論
    併罰。爰審酌被告不思以勞力獲致所得，因缺錢花用，再三
    觸法，其連續五次攜帶兇器竊盜既遂及一次攜帶兇器未遂之
    犯罪次數、手段及所生危害非輕，惟念其竊得財物之價值非
    鉅及犯後坦承犯行，已有悔意等一切情狀，量處如主文所示
    之刑，以資懲儆。又扣案之水果刀一支，係被告所有供本案
    竊盜犯罪所用之物，爰依刑法第三十八條第一項第二款規定
    ，併予宣告沒收。
據上論斷，應依刑事訴訟法第二百九十九條第一項前段，刑法第
二條第一項前段、（修正前）第五十六條、第三百二十一條第一
項第三款、（修正後）第二十五條第二項、（修正前）第五十一
條第五款、第三十八條第一項第二款，判決如主文。
本案經檢察官丙○○到庭執行職務。
中    華    民    國    95    年    12    月    28     日
                      臺灣臺中地方法院刑事第11庭
                            審判長法  官  吳進發
                                  法  官  莊嘉蕙
                                  法  官  丁智慧
上正本證明與原本無異。
如不服本判決，應於送達後10日內向本院提出上訴狀（須附繕本
），上訴於臺灣高等法院臺中分院。
                                  書記官  陳淑華
中    華    民    國    95    年    12    月    28     日
附錄本案論罪科刑法條全文：
刑法第321條第1項第3款：
犯竊盜罪而有左列情形之一者，處6月以上5年以下有期徒刑：
3、攜帶兇器而犯之者。


司法院資訊處製作；財團法人民間司法改革基金會備份。
